【裁判字號】    97,上易,574
【裁判日期】    970422
【裁判案由】    詐欺
【裁判全文】
台灣高等法院刑事判決                 97年度上易字第574號
上  訴  人  台灣士林地方法院檢察署檢察官
被      告  甲○○
                    樓
選任辯護人  蔡宏修律師
上列上訴人因被告詐欺案件，不服台灣士林地方法院九十六年度
易字第二一九一號，中華民國九十七年一月十五日第一審判決（
起訴案號：台灣士林地方法院檢察署九十五年度偵字第一一八四
七號），提起上訴，本院判決如下：
    主  文
上訴駁回。
    事實及理由
一、本案經本院審理結果，認原判決以被告甲○○幫助犯刑法第
    三百三十九條第一項詐欺罪，乃酌情量處其有期徒刑四月，
    如易科罰金，以新台幣（下同）九百元折算一日，並以被告
    犯罪之時間在民國九十六年四月二十四日以前，且合於中華
    民國九十六年罪犯減刑條例（下稱減刑條例）所定減刑條件
    ，依該條例第二條第一項第三款之規定，減為有期徒刑二月
    ，如易科罰金，以九百元折算一日；併宣告緩刑二年。核其
    認事用法及量刑均無不當，應予維持，並引用原判決（如附
    件）記載之事實、證據及理由。
二、檢察官上訴意旨略以：被告於偵查中否認犯行，致使檢察官
    因其抗辯而為其他不必要之偵查作為，耗費相當之司法資源
    ，原審僅量處有期徒刑四月（減為有期徒刑二月）並宣告緩
    刑二年，實屬「罪刑不相當」而有量刑過輕之嫌云云。
三、經查：
  (一)按關於刑之量定，係實體法上賦予法院得為自由裁量之事項
    ，倘其未有逾越法律所規定之範圍，或濫用其權限，即不得
    任意指摘為違法。查原判決已敘明審酌被告因缺錢花用，竟
    提供帳戶供他人掩飾犯罪所得使用，非但增加被害人尋求救
    濟之困難，造成社會人心不安，亦助長詐騙犯罪者之氣焰，
    使詐欺犯罪者得以順利取得詐欺所得之財物，危害財產交易
    安全擾亂金融秩序甚鉅，及其品行、犯後態度等刑法第五十
    七條所定科刑輕重應審酌事項而為量刑之理由。且查刑法第
    三百三十九條第一項詐欺罪之最重法定本刑為五年有期徒刑
    ，被告本件犯行屬幫助犯，原審依刑法第三十條第二項之規
    定減輕其刑後量處其有期徒刑四月，並無違誤或顯然失輕之
    情形。至於原審依減刑條例將之減為有期徒刑二月，乃法律
    明定應減其宣告刑，尚與原審對於刑之裁量當否無涉，附此
    敘明。
  (二)次按「受二年以下有期徒刑、拘役或罰金之宣告，而有下列
    情形之一，認以暫不執行為適當者，得宣告二年以上五年以
    下之緩刑，其期間自裁判確定之日起算：一、未曾因故意犯
    罪受有期徒刑以上刑之宣告者。二、前因故意犯罪受有期徒
    刑以上刑之宣告，執行完畢或赦免後，五年以內未曾因故意
    犯罪受有期徒刑以上刑之宣告者。」為刑法第七十四條第一
    項所明定。是否宣告緩刑？亦屬法院得自由裁量之事項。查
    被告前未曾因故意犯罪受有期徒刑以上刑之宣告，有本院被
    告前案紀錄表在卷可稽，原審審酌其係因一時失慮偶罹刑典
    ，於原審已坦承犯行，並已賠償被害人乙○○現金一萬五千
    元，因認其經此教訓，應知所警惕而無再犯之虞，所宣告之
    刑以暫不執行為適當，爰依刑法第七十四條第一項第一款規
    定宣告緩刑二年，亦無不合。
  (三)末按刑事訴訟法第一百六十一條第一項規定：檢察官就被告
    犯罪事實，應負舉證責任，並指出證明之方法。至於被告，
    則並無自白犯罪之義務。是無從以被告未於偵查時自白犯罪
    ，致檢察官必須有相當之偵查作為，即對被告為重罰。
四、從而，檢察官上訴意旨所指各節，並非可採。檢察官之上訴
    尚難認為有理由，其上訴應予駁回。
據上論斷，應依刑事訴訟法第三百六十八條、第三百七十三條，
判決如主文。
本案經檢察官黃全祿到庭執行職務。
中    華    民    國    97    年    4     月    22    日
                  刑事第二十庭  審判長法  官  楊貴雄
                                      法  官  鄧振球
                                      法  官  林立華
以上正本證明與原本無異。
不得上訴。
                                      書記官  廖月女
中    華    民    國    97    年    4     月    22    日
附錄：本案論罪科刑法條全文
刑法第339條第1項
意圖為自己或第三人不法之所有，以詐術使人將本人或第三人之
物交付者，處5年以下有期徒刑、拘役或科或併科1千元以下罰金
。


司法院資訊處製作；財團法人民間司法改革基金會備份。
